【裁判字號】    89,易,115
【裁判日期】    890428
【裁判案由】    家庭暴力防治法
【裁判全文】
臺灣高雄地方法院刑事判決                          八十九年度易字第一一五號
    公訴人  臺灣高雄地方法院檢察署檢察官
    被  告  乙○○
右列被告因家庭暴力防治法案件，經檢察官提起公訴（八十七年度偵字第三０二三六
號，本院判決如左：
    主  文
乙○○違反保護令，處拘役伍拾玖日，如易科罰金，以參佰元折算壹日。緩刑貳年，
緩刑期內付保護管束。
    事  實
一、乙○○與丙○○係夫妻，二人具有家庭暴力防治法第三條第一款所定之家庭成員
    關係，乙○○並經臺灣高雄地方法院於民國八十八年十一月三十日，以八十八年
    度家護字第四八六號通常保護令，判令其不得對丙○○實施身體或精神上不法侵
    害，及直接或間接對丙○○為騷擾行為，詎其竟仍於同年十二月十三日十五時十
    五分許，在其高雄縣茄萣鄉○○村○○街十三巷十九號與丙○○之共同住處，於
    細故與丙○○發生爭吵後，對丙○○恫嚇聲：我不會那麼容易放過你、要死，你
    現在就去死好了等語，使丙○○心生畏懼，致生危害於安全，並違反前開通常保
    護令。
二、案經丙○○訴由高雄縣警察局湖內分局報告臺灣高雄地方法院檢察署檢察官偵查
    起訴。
    理  由
一、訊據被告乙○○固坦承於右揭時、地與告訴人丙○○發生爭執，惟辯稱僅對告訴
    人聲稱：若你要去死，關我什麼事等云云。經查：本件被告如何恐嚇告訴人，使
    告訴人心生畏懼等情，業據告訴人迭於警訊、偵查及本院審理時指訴明確，並經
    證人即當時目睹過程之二人之子吳芳倩於警訊時證述屬實，參酌證人吳芳倩在警
    訊時，亦證稱對父親之行為感到害怕、被告甫於八十八年十一月三十日，因家庭
    暴力罪之傷害案件遭臺灣高雄地方法院檢察署檢察官以八十八年度偵字第二七五
    九四號起訴書起訴，有前開起訴書一紙附卷足憑，並於本院審理時，數度當庭供
    承：我知道錯了等語，足證被告之前開辯解不足採信，是本件事證明確，被告犯
    行洵堪認定。
二、被告乙○○以加害生命之事恐嚇告訴人，致生危害於安全，核其所為，係犯刑法
    第三百零五條之恐嚇罪，又違反禁止直接或間接對丙○○為騷擾行為之民事通常
    保護令，核其所為，另犯家庭暴力防治法第五十條第二款之違反保護令罪，其以
    一行為觸犯上開二罪名，破壞二不同法益，為想像競合犯，應從一重之違反保護
    令罪論處，公訴人雖僅就被告前開違反保護令犯行提起公訴，惟被告前開恐嚇部
    分犯行，與起訴事實間有想像競合犯之裁判上一罪關係，已如前述，本院自應併
    予審理。爰審酌被告之生活狀況、品行、智識程度，雖與告訴人為夫妻，猶不知
    互信互重，並對告訴長期造成相當程度之精神壓力等一切情狀，量處如主文所示
    之刑，並諭知易科罰金之折算標準，以示儆懲。又被告前因恐嚇案件，受有期徒
    刑以上刑之宣告，於六十八年一月十九日執行完畢後，五年內未曾受有期徒刑以
    上刑之宣告，有臺灣高雄地方法院檢察署刑案資料查註紀錄表在卷可稽，其經此
    偵審程序後，應知警惕而無再犯之虞，本院認所宣告之刑以暫不執行為適當，併
    宣告緩刑二年，以啟自新，並依家庭暴力防治法第三十條第一項之規定，於緩刑
    期內付保護管束。
據上論斷，應依刑事訴訟法第二百九十九條第一項前段，家庭暴力防治法第五十條第
二款、第三十條第一項，刑法第十一條、第三百零五條、第四十一條、第七十四條第
二款，罰金罰鍰提高標準條例第一條前段、第二條，判決如主文。
本案經檢察官甲○○到庭執行職務。
中      華      民      國    八十九    年      四      月    二十八    日
                                臺灣高雄地方法院刑事第七庭
                                  審判長法  官  林  石  猛
                                        法  官  蔡  正  雄
                                        法  官  劉  傑  民
右正本證明與原本無異。
如不服本判決，應於判決送達後十日內，向本院提出上訴狀。
                                        書記官  林  豐  富
中    華    民    國      八十九      年      四      月      二十九    日
附錄法條：
家庭暴力防治法第五十條第二款
違反法院依第十三條、第十五條所為之下列裁定者，為本法所稱違反保護令罪，處三
年以下有期徒刑、拘役或科或併科新臺幣十萬元以下罰金：
  二  禁止直街或間接騷擾、接觸、通話或其他連絡行為。


司法院資訊處製作；財團法人民間司法改革基金會備份。
